臺灣高等法院交通法庭裁定　　　　　　　　　　　　 九十三年度交抗字第五四九號
　　抗告人即
　　受處分人　甲○○
右抗告人因違反道路交通管理處罰條例案件，不服臺灣臺北地方法院中華民國九十三
年六月二十四日裁定（九十三年度交聲字第五０五號），提起抗告，本院裁定如左：
    主  文
抗告駁回。
    理  由
一、按汽車駕駛人駕駛汽車，應遵守道路交通標誌、標線、號誌之指示，道路交通安
    全規則第九十條前段定有明文，而道路交通標誌標線號誌設置規則第二百零六條
    第五款第一目規定「圓形紅燈」之行車管制號誌、係表示禁止車輛通行，並不得
    超越停止線或進入路口。如汽車駕駛人，駕車行經有燈光號誌管制之交岔路口闖
    紅燈者，處新臺幣（下同）一千八百元以上五千四百元以下罰鍰，並記違規點數
    三點，道路交通管理處罰條例第五十三條及第六十三條第一項第三款定有處罰規
    定。
二、本件受處分人即抗告人甲○○駕駛車號七三六九－ＤＰ號自小客車於民國九十三
    年三月十六日十六時三十五分許，沿臺北市○○○路行駛，途經與信義路有行車
    管制號誌交岔路口之際，明知其面對遵行方向之號誌係禁止車輛通行，不得超越
    停止線或進入路口之「圓形紅燈」行車管制號誌，竟不遵守該行車管制號誌之指
    示，逕自闖紅燈超越停止線進入路口左轉行駛，適在該路口停等之臺北市政府警
    察局大安分局新生南路警員賴明宏發現當場攔停，而以受處分人有違反道路交通
    管理處罰條例第五十三條規定之行為掣單舉發，受處分人拒絕簽收，嗣向原處分
    機關提出申訴，原處分機關請舉發單位調查結果，仍認受處分人確有前述違規行
    為，原處分機關乃依道路交通管理處罰條例第五十三條，從輕裁處受處分人罰鍰
    二千七百元，並依同條例第六十三條第一項第一款規定併予記違規點數共三點，
    有台北市政府警察局舉發違反道路交通管理事件通知單（北市警交大字第ＡＣＵ
    四四九三四一號）、臺北市交通事件裁決所違反道路交通管理事件裁決書（北市
    裁三字第裁二二—ＡＣＵ四四九三四一號）等附卷可稽。
三、受處分人抗告意旨略以：道路交通管理處罰條例第五十三條所處罰之闖紅燈車輛
    ，應以違反同向號誌燈為處罰基礎，而非以橫向燈號為處罰基礎，且該警員當時
    係行經該路口並於機車待轉區停等之機車駕駛人，並不同於一般路口常態執勤之
    交通員警，該警員之位置並無法見到建國南路路口之號誌燈及其變換過程，如何
    言之鑿鑿確定受處分人有闖紅燈，另該路口橋下設有遠、近兩組號誌燈，兩組燈
    號始綠時間並不同一而有時間差，期間時差正是橫向建國南路號誌燈變換為閃綠
    、黃燈、紅燈之過程，受處分人車輛通過路口停止線時確恰逢燈號變換，因此賴
    警員所述信義路已變為綠燈時，受處分人車輛已轉入信義路，並未違規闖紅燈云
    云。
四、經查：
（一）受處分人有於前述時地闖紅燈行駛之違規事實，業據臺北市政府警察局大安分
      局書函稱「查本案於違規時地，本分局值勤員警行經建國南路信義路口（西北
      角）機車兩段式左轉停等區，發現台端駕駛七三六九－ＤＰ號車，當時信義路
      號誌已變為綠燈，台端由建國南路北往東左轉彎，確實紅燈左轉，違規事實明
      確」等語，有該局九十三年四月二十一日北市警安字分交字第０九三六一六五
      八七００號書函附卷可稽。
（二）舉發之賴明宏警員當時行經台北市○○○路與信義路口（西北角）機車兩段式
      左轉待轉停等區（即受處分人所提出之圖三機車騎士待轉位置），係在信義路
      號誌正前方，當可清晰觀諸當時信義路燈號狀況，其稱受處分人自建國南路北
      往東左轉時，當時信義路號誌已變為綠燈乙節，應無違誤。該路口橋下雖設有
      遠、近兩組號誌燈，惟依舉發員警所述情況，其所稱當時信義路號誌已變為綠
      燈者，應係指遠、近兩組號誌燈均已呈綠燈之狀況（即受處分人所提出之圖四
      狀況），既然信義路號誌已變為綠燈，則受處分人應遵循之建國南路號誌當為
      紅燈無訛。況執勤員警本其維護交通秩序安全職責所為之舉發，除有積極證據
      足以證明其舉發事實係屬虛偽，自堪信其舉發之事實為真實，應受到合法正確
      之推定，本件卷存證據資料並無任何積極證據足以證明執勤員警之舉發係屬虛
      偽，其據以依法舉發之事實認定應為正確無誤。
（三）綜上所述，本件受處分人違規紅燈左轉之事實，已極為明確，受處分人所辯均
      不足採，其違規行為應堪認定。
五、原審以受處分人確於前揭時地違規紅燈左轉，員警依法舉發並無違誤，認原處分
    機關依道路交通管理處罰條例第五十三條及違反道路交通管理事件統一裁罰基準
    表之規定裁處受處分人罰鍰二千七百元、依同條例第六十三條第一項第一款規定
    併予記違規點數共三點，並無不當，而駁回受處分人異議之聲明，經核並無不合
    。本件抗告為無理由，應予駁回。
據上論斷，應道路交通管理處罰條例第八十九條、道路交通案件處理辦法第二十六條
、刑事訴訟法第四百十二條，裁定如主文。
中　　　華　　　民　　　國　　九十三　　年　　　八　　　月　　三十一　　日
                              臺灣高等法院交通法庭
                                  審判長法  官  曾　德　水
                                        法  官  魏　新　國
                                        法  官  楊　炳　禎
右正本證明與原本無異。
不得再抗告。
                                        書記官  廖　素　花
中　　　華　　　民　　　國　　九十三　　年　　　九　　　月　　　一　　　日
